臺灣橋頭地方法院民事裁定
111年度聲字第24號
聲  請  人  江秀菊  

相  對  人  李彥蓉  
上列當事人間聲請停止執行事件，本院裁定如下：
    主   文
聲請人供擔保新台幣壹拾萬元後，本院一一０年度司執字第一九
九八九號強制執行事件執行程序，於本院一一一年度補字第二三
一號（含嗣後分案之本案訴訟案件）債務人異議之訴事件判決確
定前，應予停止。
    理   由
一、聲請人聲請意旨略以：相對人對伊所有高雄市○○○區○○段00
    地號土地取得本院109年度司拍字第14號裁定執行名義後，
    兩造於民國109年12月3日在本院109年度原訴字第4號確認抵
    押權不存在等事件中成立和解，屬執行名義成立後，妨礙相
    對人請求之事由，詎相對人仍聲請強制執行，經本院民事執
    行處以110年度司執字第19989號受理。聲請人已提起異議之
    訴，唯恐訴訟尚未確定，強制執行程序終結將致聲請人之財
    產受有無法回復之損害，爰依強制執行法第18條第2項規定
    聲請停止執行等語。
二、按執行名義成立後，如有消滅或妨礙債權人請求之事由發生
    ，債務人得於強制執行程序終結前，向執行法院對債權人提
    起異議之訴；有回復原狀之聲請，或提起再審或異議之訴，
    或對於和解為繼續審判之請求，或提起宣告調解無效之訴、
    撤銷調解之訴，或對於許可強制執行之裁定提起抗告時，法
    院因必要情形或依聲請定相當並確實之擔保，得為停止強制
    執行之裁定，強制執行法第14條第1項前段、第18條第2項定
    有明文；次按法院依同法第18條第2項，定擔保金額而准許
    停止強制執行之裁定者，該項擔保係備供債權人因停止執行
    所受損害之賠償，其數額應依標的物停止執行後，債權人未
    能即時受償或利用該標的物所受之損害額，或其因另供擔保
    強制執行所受之損害額定之，非以標的物之價值或其債權額
    為依據（最高法院110年度台抗字第567號 號裁定參照）。
三、查聲請人已依同法第14條第1項規定提起債務人異議之訴（
    繫屬本院111年度補字第231號），聲明請求撤銷本院110年
    度司執字第19989號執行事件程序，業據聲請人提出起訴狀1
    份為憑，並經本院調取債務人異議之訴案卷核閱無訛。核其
    形式上難認該訴有何不合法或顯無理由之情形，且執行程序
    對聲請人之權益確實影響重大，是本件聲請核與同法第18條
    第2項規定相符，應予准許。爰參酌相對人取得109年度司拍
    字第14號裁定執行名義債權金額為新台幣（下同）60萬元，
    及民法第203條規定之法定利率為週年利率5%，並依其爭執
    之難易程度，參考各級法院辦案期限實施要點第2條規定民
    事第一審、第二審案件之辦案期限分別為1年4月、2年，共
    計3年4月，預估相對人因停止本件強制執行程序可能受有之
    損害額約為10萬元（60萬元×5%×40/12＝10萬元），而以此酌
    定本件擔保金額為10萬元。
四、據上論結，本件聲請人之聲請為有理由，依強制執行法第18
    條第2項，裁定如主文。
中    華    民    國   111    年    3     月    22    日
                  民事第三庭  法  官  李俊霖  
以上正本係照原本作成。
如對本裁定抗告須於裁定送達後10日內向本院提出抗告狀，並繳
納抗告費新臺幣1,000元。 
中　　華　　民　　國　　111 　年　　3 　　月　　22　　日
                              書記官  黃莉君